臺灣臺北地方法院刑事判決　　　　　　　　　　　　　九十三年度訴字第四四○號
　　公　訴　人　臺灣臺北地方法院檢察署檢察官
　　被　　　告　甲○○
右列被告因無故取得他人電腦電磁罪案件，經檢察官聲請簡易判決處刑（九十三年度
偵緝字第一一號），本院受理後（九十三年簡字第四○八號）改依通常程序審理，被
告於準備程序中為有罪之陳述，經合議庭裁定適用簡式審判程序審理，判決如左：
    主  文
甲○○以詐術得財產上不法之利益，處拘役貳拾日，如易科罰金，以佰元折算壹日
。
    事  實
一、甲○○因曾在臺北市○○○路與西園路口之「和平網站」，幫友人乙○○代玩億
    泰利多媒體股份有限公司（下稱億泰利公司）所開發「新天上碑」之網路遊戲（
    按係改編自韓國著名武俠小說，故事發生在元朝末年，武林第一世家慘遭滅門之
    禍；玩家在遊戲中必須扮演長大後的少主，為了報仇雪恨，在遊戲中打怪升等、
    苦練武功、破解任務，以報弒親之仇之角色扮演遊戲），得知乙○○之帳號Ａ0
    0000000及密碼，竟意圖為自己不法利益，於民國九十二年五月二十五日
    下午三時許起（聲請書誤載為三日十二時許），在新竹市火車站旁之「漫畫王」
    網路咖啡廳內，利用該咖啡廳內提供之電腦，輸入乙○○在「新天上碑」線上遊
    戲以「玄云」為暱稱註冊使用之前揭帳號、密碼，連接億泰利公司所架設維護之
    「潛龍之夢」伺服器，進入「新天上碑」線上遊戲，使億泰利公司誤認為真正有
    權使用該帳號之人登入遊戲而陷於錯誤，並提供線上服務，迄同日下午十時許離
    線止，因而詐得免予消耗點數（約每十二小時新台幣二十至二十五元之代價）支
    付對價，而可打玩「新天上碑」線上遊戲之不法利益。嗣經乙○○於同年五月間
    某日再使用前開帳號、密碼連接「新天上碑」遊戲打玩時，發覺其所有之「鳳凰
    斗篷」、「紅玉護腿」、「銅項鍊」、「五色雙極鈴」、「紅鋼精槍」、「黑血
    流魂」、「還魂鈴」、「鬼蝶之翼」、「閻王鈴」、「血蛙鈴」、「白虎風唐鞋
    」、「皇靈太衣（下）」、「銅項鍊」、「水晶項鍊」、「血狼刀」、「七彩錦
    衣（下）」等虛擬道具，業經甲○○於打玩時以線上交易之方式，移轉與他人（
    此部分詳論如理由三），發覺有異而報警查知上情。
二、案經乙○○訴由臺北市政府警察局萬華分局移送臺灣臺北地方法院檢察署檢察官
    偵查聲請簡易判決處刑，本院改適用簡式審判程序審理。
    理  由
一、訊據被告甲○○就右揭詐欺得利犯行坦承不諱，並有告訴人乙○○於警詢、偵查
    中之指述可證。被告未經許可以乙○○之帳號、密碼進入「新天上碑」遊戲打玩
    之事實，並有卷附億泰利公司乙○○以「玄云」為暱稱註冊使用之前揭帳號、密
    碼登記資料、遊戲盜用歷程說明表等足稽，被告自白與事實相符，本件事證明確
    ，犯行足堪認定，應依法論科。
二、按被告未經同意即使用乙○○在「新天上碑」線上遊戲以「玄云」為暱稱註冊使
    用之前揭帳號、密碼，連接億泰利公司所架設維護之「潛龍之夢」伺服器，進入
    「新天上碑」線上遊戲，因而取得免費打玩「新天上碑」線上遊戲約八小時之財
    產上不法利益，核係犯刑法第三百三十九條第二項詐欺得利罪。爰審酌被告為貪
    圖小利，使用他人帳號、密碼，打玩線上遊戲，已經造成該帳號持有人之損害，
    惟依其把玩時間換算之點數，價值尚屬輕微，且被告於本院審理時已經坦承犯行
    ，並有悔改之意，及其犯罪之目的、手段等一切情狀，量處如主文所示之刑，並
    諭知易科罰金之折算標準。
三、公訴意旨另略以：被告甲○○利用幫乙○○代玩網路線上遊戲之機會，取得乙○
    ○之帳號Ａ00000000及密碼，意圖為自己不法所有，於九十二年五月二
    十五日下午三時許，在新竹市火車站旁「漫畫王」網路咖啡廳內，利用電腦，冒
    用並輸入乙○○在「新天上碑」線上遊戲所使用之前揭帳號、密碼，連接億泰利
    公司所架設維護之伺服器，進入「新天上碑」線上遊戲，將乙○○在前述線上遊
    戲所擁有之「鳳凰斗篷」、「紅玉護腿」、「銅項鍊」、「五色雙極鈴」、「紅
    鋼精槍」、「黑血流魂」、「還魂鈴」、「鬼蝶之翼」、「閻王鈴」、「血蛙鈴
    」、「白虎風唐鞋」、「皇靈太衣（下）」、「銅項鍊」、「水晶項鍊」、「血
    狼刀」、「七彩錦衣（下）」等，共值新臺幣約二萬元之虛擬道具，破壞乙○○
    對該等具有現實生活財產價值之虛擬道具之持有支配關係，建立自己之持有支配
    關係而竊得該等虛擬道具。嗣經乙○○於同年五月間某日發覺有異而報警查獲。
    因認被告所為，涉犯刑法第三百五十八條之無故入侵他人電腦、第三百五十九條
    無故取得他人電腦之電磁紀錄等罪嫌云云。按依八十六年十月八日修正公布之刑
    法第三百二十三條，固已增列「電磁紀錄」關於竊盜罪章之罪，以動產論，惟於
    九十二年六月二十五日修正公布同年月二十七日施行之刑法（下稱新修正之刑法
    ）第三百二十三條，已刪除電磁紀錄擬制為動產之規定，將不法取得電磁紀錄之
    行為改納入新增之妨害電腦使用罪章中規範，依新修正之刑法第三百五十八條規
    定：「無故輸入他人帳號密碼、破解使用電腦之保護措施或利用電腦系統之漏洞
    ，而入侵他人之電腦或其相關設備者，處三年以下有期徒刑、拘役或科或併科十
    萬元以下罰金。」，且新修正之刑法第三百五十九條規定：「無故取得、刪除或
    變更他人電腦或其相關設備之電磁紀錄，致生損害於公眾或他人者，處五年以下
    有期徒刑、拘役或科或併科二十萬元以下罰金。」，而新修正之刑法第三百六十
    三條復規定：「第三百五十八條至第三百六十條之罪，須告訴乃論。」，再依刑
    法第二條第一項規定比較新舊法，以新法須告訴乃論，有利被告。次按告訴乃論
    之罪，告訴人之告訴，須指明所告訴之犯罪事實及表示希望訴追之意思始足當之
    最高法院十八年上字第七九八號判例、五十二年度台上字第二一八六號、八十七
    年度台上字第二三七九號判決足資參照。又告訴或請求乃論之罪，未經告訴者應
    諭知不受理之判決，刑事訴訟法第三百零三條第三項亦有明文。經查，本件告訴
    人乙○○於九十二年七月二十二日警詢時、九十二年九月二十五日偵查中，除陳
    述被告犯罪事實外，均未明確表示希望訴追之意思，此有卷附偵查筆錄足稽，聲
    請書載告訴人已經依法提出告訴，應係誤認，此部分犯行既未經合法告訴，依前
    揭說明，原應為不受理判決之諭知，惟聲請書認被告前揭犯行與有罪部分均有裁
    判上一罪之牽連犯關係，爰不另為不受理判決之諭知。
據上論斷，應依刑事訴訟法第二百七十三條之一第一項、第二百九十九條第一項前段
，刑法第三百三十九條第二項、第四十一條第一項，罰金罰緩提高標準條例第一條前
段、第二條，判決如主文。
本案經檢察官彭慶文到庭執行職務
中　　　華　　　民　　　國　　九十三　　年　　　八　　　月　　三十一　　日
                                      臺灣臺北地方法院刑事第十四庭
                                          法  官 王綽光
右正本證明與原本無異。
如不服本判決，應於判決送達後十日內，向本院提出上訴狀。
                                          書記官 蔡梅蓮
中　　　華　　　民　　　國　　九十三　　年　　　九　　　月　　　六　　　日
附錄論罪科刑法條：
中華民國刑法第三百三十九條
(普通詐欺罪)
意圖為自己或第三人不法之所有，以詐術使人將本人或第三人之物交付者，處五年以
下有期徒刑、拘役或科或併科一千元以下罰金。
以前項方法得財產上不法之利益或使第三人得之者，亦同。
前二項之未遂犯罰之。
